【裁判字號】    98,交聲,1131
【裁判日期】    980525
【裁判案由】    交管條例聲異
【裁判全文】
臺灣板橋地方法院交通事件裁定        98年度交聲字第1131號
原處分機關  交通部公路總局臺北區監理所
異  議  人
即受處分人  甲○○
上列異議人因違反道路交通管理處罰條例案件，對於交通部公路
總局臺北區監理所於民國98年3 月25日所為之裁決處分（處分案
號：北監自裁字裁40-TA0000000號）聲明異議，本院裁定如下：
    主  文
異議駁回。
    理  由
一、原處分意旨略以：異議人即受處分人甲○○所有之車牌號碼
    3932-QW 號自用小客貨車，於民國98年2 月15日7 時12分許
    ，在台30線27.7公里（玉長隧道東向）處，因「限速50公里
    ，經測速時速111 公里，超速61公里」，有「行車速度，超
    過規定之最高時速60公里以上」之違規，經原處分機關調查
    之結果，仍認異議人車輛有前開違規行為，遂依道路交通管
    理處罰條例第43條第1 項第2 款及第4 項之規定（原處分書
    漏載第1 項第2 款），吊扣汽車牌照3 個月等語。
二、聲明異議意旨略以：異議人即受處分人甲○○固有於民國98
    年2 月15日7 時12分許，駕駛車牌號碼3932-QW 號自用小客
    貨車，於行經最高速限50公里之台30線27.7公里（玉長隧道
    東向）處時，有超速行駛經逕行舉發分別開立超速 (東警交
    字第TA0000000 號）及吊扣牌照 (東警交字第TA0000000 號
    ）告發單，致遭裁決應處吊扣汽車牌照3 個月之事實。然依
    臺灣高雄地方法院97年度交聲字第733 號聲明異議裁定主文
    ：「人、設備、測量方法，皆會影響檢測結果，每一次重複
    量測所得結果必有變異，稱之量測不確定度，故國際相關檢
    測標準，皆依量測不確定度觀念而訂定檢測公差，故依經濟
    部標準檢驗局之「雷達測速儀檢定檢查規範」誤差值為不大
    於lkm/h ，或不大於2km/h （當速率150km/h 以上時）」，
    故扣除誤差值後異議人應未超速逾60公里以上。然交通部公
    路總局臺北區監理所不查，竟以異議人違規屬實，予以裁處
    ，異議人不服原裁處，為此爰依法聲明異議，請求撤銷上開
    吊扣牌照三個月之處分等語。
三、按汽車駕駛人，駕駛汽車有下列情形之一者，處新臺幣6 千
    元以上2 萬4 千元以下罰鍰，並當場禁止其駕駛：二、行車
    速度，超過規定之最高時速60公里以上；汽車駕駛人有第1
    項第1 款、第2 款或前項行為者，並吊扣該汽車牌照3 個月
    。道路交通管理處罰條例第43條第1 項第2 款、第4 項前段
    分別定有明文。
四、經查：
(一)本件異議人甲○○於98年2 月15日7 時12分許，駕駛車牌號
    碼3932-QW 號自用小客貨車，行經臺30線27.7公里（玉長隧
    道東向）處時，為臺東縣政府警察局交通警察隊以雷達測速
    照相儀器測獲其行車速度為時速111 公里，有超速行駛之事
    實，此有臺東縣警察局東警交字第TA0000000 號舉發違反道
    路交通管理事件通知單、違規採證照片，及臺東縣政府警察
    局東縣交字第0980002766號函各1 件在卷可按，且異議人於
    聲明異議狀上亦自承有超速行駛之事實，是異議人駕駛自小
    客貨車，有行車速度超過規定之最高時速已甚明確。
(二)異議人雖主張其當時之行車速度扣除誤差值後應未超速逾60
    公里以上云云。惟我國經濟部標準檢驗局依度量衡法第14條
    第2 項、第16條第2 項規定而訂定，並於92年7 月1 日起施
    行之「雷達測速儀檢定檢查技術規範」，規定雷達測速儀關
    於速率偵測準確度之檢定公差為不大於時速1 公里，而速率
    在時速150公里以上時則為不大於時速2公里，。而本件舉發
    員警所使用之雷達測速照相儀器型號：(一)主機：FALCON
    PLUS III；(二)天線：－－－；器號：(一)主機：07FPP110
    1；(二)天線：－－－；廠牌：VIA，且該雷達測速儀係經濟
    部標準檢驗局於97年9 月5 日檢定合格，檢定合格有效期限
    至98年9 月30日，檢定合格單號碼：JOGA0000000A乙節，有
    經濟部標準檢驗局97年9 月5 日雷達測速儀檢定合格證書乙
    紙附卷可考，而異議人於98年2 月15日7 時12分許，駕駛上
    揭自小客貨車行經前開路段時，舉發員警所使用之前開雷達
    測速儀仍在檢驗合格之有效期限內，其偵測之準確性自值得
    信賴，當無測速錯誤之疑慮。況且異議人經警以雷達測速照
    相儀器測獲其行車速度為時速111 公里，超過該路段最高速
    限50公里達61公里，縱異議人主張該雷達測速儀之測速公差
    為「不大於時速1 公里」，仍無礙於異議人行車速度超過規
    定之最高時速60公里以上之認定，是其主觀認定該雷達測速
    儀器可能有誤差以圖卸責，委無足採。
(三)至異議人雖主張「目前國內警方取締酒後駕車之酒測器全定
    期依規送檢合格，雖道路交通處罰條例規定駕車呼氣酒精濃
    度不得逾O.25mg/l，惟警方實務上均以O.27mg/l為開始告發
    處罰即係為避免法定允許之誤差之爭議」云云。然異議人所
    陳縱係屬實，惟其所舉警察取締交通違規之實務慣例係針對
    「酒測器」，與本案舉發員警舉發時所使用之「雷達測速儀
    」殊有不同，兩者不能相提並論，況本案使用之雷測速儀業
    經經濟部標準檢驗局檢驗合格，且仍在檢驗合格之有效期限
    內等情，已如前所認，是異議人此部分理由，亦屬無據。
五、綜上所述，本件異議人確有上開行車速度，超過規定之最高
    時速60公里以上之違規行為，原處分機關即交通部公路總局
    臺北區○○○○○道路交通管理處罰條例第43條第1 項第2
    款及第4 項吊扣該汽車牌照3 個月，核無違誤，本件異議為
    無理由，應予駁回。
六、據上論斷，應依道路交通案件處理辦法19條，裁定如主文。
中    華    民    國    98    年    5     月    25    日
                  交通法庭 法  官  徐子涵
上列正本證明與原本無異。
如不服本裁定，應於裁定送達後五日內敘明抗告理由，向本院提
出抗告狀。
                           書記官  張桐嘉
中    華    民    國    98    年    5     月    26    日


司法院資訊處製作；財團法人民間司法改革基金會備份。
